【裁判字號】    97,審交易,306
【裁判日期】    970731
【裁判案由】    公共危險
【裁判全文】
臺灣高雄地方法院刑事判決           97年度審交易字第306號
公  訴  人  臺灣高雄地方法院檢察署檢察官
被      告  甲○○
上列被告因公共危險案件，經檢察官聲請以簡易判決處刑（97年
度撤緩偵字第175 號），本院認不應以簡易判決處刑（97年審交
簡字第2120號），改依通常程序審理，判決如下：
    主  文
本件公訴不受理。
    理  由
一、公訴意旨略以：甲○○明知服用酒類或其他相類之物過量，
    不能安全駕駛動力交通工具者，不得駕駛動力交通工具，竟
    於民國95年8 月25日19時許，在高雄縣仁武鄉觀音山地區之
    某卡拉OK小吃店內飲用酒類後，已達不能安全駕駛動力交通
    工具之程度，仍於95年8 月26日0 時許，駕駛車號XOD-500
    號重型機車從上路，前去拜訪其它友人，復與其友人於不詳
    地點飲用啤酒，飲酒完畢後復騎機車上路，嗣於95年8 月26
    日凌晨3 時32分，行經高雄縣鳳山市○○路與光遠路口時，
    因行車不穩搖晃遭巡邏員警攔停查驗，並測得其呼氣酒精濃
    度為每公升1.03毫克。案經高雄縣政府警察局交通隊報告偵
    辦，因認甲○○涉犯刑法第185 條之3 違背安全駕駛致交通
    危險罪嫌。
二、按起訴之程序違背規定者，法院應諭知不受理之判決，並得
    不經言詞辯論為之，刑事訴訟法第303 條第1 款及第307 條
    分別定有明文。次按，檢察官依刑事訴訟法第253 條之3 規
    定撤銷緩起訴，應製作處分書敘述其處分之理由，並應以正
    本送達於告訴人、告發人、被告及辯護人。被告接受撤銷緩
    起訴處分書後，得於7 日內以書狀敘述不服之理由，經原檢
    察官向直接上級法院檢察署檢察長或檢察總長聲請再議。又
    被告於緩起訴期間內，有刑事訴訟法第253 條之3 第1 項各
    款情形之一者，檢察官得依職權或依告訴人之聲請撤銷原處
    分，繼續偵查或起訴，刑事訴訟法第255 條第1 、2 項、第
    256 條之1 第1 項、第253 條之3 第1 項分別定有明文。基
    於上揭規定意旨，被告經檢察官為緩起訴處分確定者，於緩
    起訴期間內，檢察官固得依職權或依告訴人之聲請撤銷原處
    分，繼續偵查或起訴，惟僅限於有刑事訴訟法第253 條之3
    第1 項規定之3 款事由之一者，且檢察官必須為緩起訴撤銷
    之處分，並將撤銷處分書送達被告，被告得對此撤銷處分聲
    請再議；檢察官尚不得於緩起訴期間內，在撤銷原緩起訴處
    分未確定前即對同一案件（指同一被告之事實上同一案件）
    再行起訴，而使撤銷緩起訴處分程序及被告得聲請再議之規
    定形同具文，是檢察官若對於業經為緩起訴處分確定之同一
    案件（指被告同一之事實上同一案件），於緩起訴期間內，
    未踐行上揭法定撤銷緩起訴處分程序而逕行起訴，其起訴程
    序自屬違背規定，法院應依刑事訴訟法第303 條第1 款規定
    諭知不受理之判決。
三、經查：被告甲○○因公共危險案件，前經臺灣高雄地方法院
    檢察署檢察官以96年度偵字第24637 號為緩起訴處分，其緩
    起訴期間為2 年，被告應立悔過書，並應向財團法人更生保
    護會高雄分會支付新臺幣4 萬元，並於民國95年11月24日確
    定。嗣因被告於緩起訴期間（95年11月24日至97年11月23日
    ）內之96年10月23日再犯刑法第185 條之3 違背安全駕駛致
    交通危險罪，經檢察官以96年度偵字第30270 號聲請簡易判
    決處刑，並經本院以96年度交簡字第4386號判決判處拘役59
    日，並於97年1 月28日確定。檢察官認被告違背刑事訴訟法
    第253 條之3 第1 項第1 款規定，而於97年3 月18日以97年
    度撤緩字第102 號為撤銷緩起訴之處分，進而於97年6 月8
    日以97年度撤緩偵字第175 號聲請以簡易判決處刑等情，業
    經本院核閱相關案卷無訛。惟查，上揭撤銷緩起訴處分書僅
    送達至被告於高雄市小港區鋼平村166 巷4 號2 樓戶籍地，
    並未送達被告於緩起訴處分被告基本資料表上所填具之地址
    （公文送達處所）即「高雄市小港區○○○○路5 巷15號5 樓
    」乙情，有臺灣高雄地方法院檢察署送達證書1 紙、臺灣高
    雄地方檢察署檢察官緩起訴處分被告基本資料表1 紙（參95
    年度偵字第24637 號卷）在卷可稽，足認前開撤銷緩起訴處
    分書並未合法送達於被告，益見被告迄今尚未喪失刑事訴訟
    法第256 條之1第1項所規定得於接受撤銷緩起訴處分書後7
    日內聲請再議之權利，因被告仍得對該撤銷原緩起訴處分聲
    請再議，該撤銷緩起訴之處分自屬仍未確定。是檢察官撤銷
    原緩起訴處分之處分效力既仍未確定，其逕向本院聲請簡易
    判決處刑（與起訴有同一效力），已違背刑事訴訟法第253
    條之3 第1 項第2 款以原緩起訴處分已經撤銷為前提之規定
    ，應認其聲請簡易判決處刑之程序違背規定，爰依刑事訴訟
    法第303 條第1 款之規定，不經言詞辯論，逕為不受理判決
    之諭知。
四、據上論斷，應依刑事訴訟法第452條、第303條第1款、第307
    條，判決如主文。
中    華    民    國    97    年    7     月    31    日
                      交通法庭    法  官   吳志豪
以上正本證明與原本無異。
如不服本判決應於收受本判決後10日內向本院提出上訴書狀，並
應敘述具體理由，如未敘述上訴理由者，應於上訴期間屆滿後20
日內補提理由書狀於本院（均須按他造當事人之人數附繕本）「
切勿逕送上級法院」。
中    華    民    國    97    年    7     月    31    日
                                  書記官   秦富潔


司法院資訊處製作；財團法人民間司法改革基金會備份。
